【裁判字號】    99,訴,67
【裁判日期】    990521
【裁判案由】    偽造有價證券等
【裁判全文】
臺灣士林地方法院刑事判決                99年度訴字第67號
公  訴  人  臺灣士林地方法院檢察署檢察官
被      告  乙○○
上列被告因偽造文書等案件，經檢察官提起公訴（98年度偵字第
16533 號、99年度偵字第1327號），被告於準備程序期日就被訴
犯罪事實（二）至（十六）部分為有罪陳述，本院合議庭裁定由
受命法官獨任進行簡式審判程序，並判決如下：
    主  文
乙○○犯如附表所示之各罪，分別處如附表一所示之主刑及從刑
。應執行有期徒刑柒年陸月。偽造之「林岳賢」之簽名共肆枚、
指印壹枚、偽造之「林東健」簽名共貳拾參枚、偽造「林東健」
之簽名壹枚均沒收。
    事  實
壹、犯罪事實：緣乙○○前因涉嫌詐欺、偽造文書及傷害等罪，
    經臺灣臺北地方法院檢察署、臺灣板橋地方法院檢察署及臺
    灣臺中地方法院檢察署發佈通緝，逃亡期間，無法使用本名
    應徵工作，而無穩定收入來源，遂使用「鈴木」、「林岳賢
    」、「林哲瑋」、「林東建」等假名，在網路聊天室或瀏覽
    他人部落格、網路相簿獲取他人MSN 帳號後，以MSN 或搭訕
    等方式結識女子，進而於下列所列時間、地點為下列犯罪行
    為：
一、即起訴書犯罪事實（二）
    乙○○於民國（下同）96年5 、6 月間，在屏東縣恆春鎮○
    ○里○○路264 號，謝春俊所經營之「阿飛衝浪旅店」民宿
    住宿而相識，竟基於詐欺得利之犯意，以向負責人謝春俊佯
    稱其為「鈴木」，留載錯誤聯絡電話之詐術，口頭訂購價值
    新臺幣（下同）2 萬5 千元之衝浪板1 個，致謝春俊陷於錯
    誤，旋交付衝浪板予乙○○使用，詎乙○○使用1 個月後未
    支付衝浪板之價款分毫，即任意丟棄在旅店外並搭車離去，
    受有免費使用全新衝浪板1 個月之利益。
二、即起訴書犯罪事實（三）
（一）緣乙○○於參與棒球比賽時，偶見同場競技者林岳賢之身
      分、年籍資料，由網路搜尋亦得知林岳賢同屬棒球運動愛
      好者及運動用品經營人，遂記下林岳賢之身分證字號。又
      於96年6月間，在林佳薇無名小站相簿上見到林佳薇之MSN
      帳號，遂將該帳號設為好友並與之以MSN 交談後，互留電
      話聯繫，其向林佳薇冒稱係日本人，姓名為「林岳賢」，
      家住臺北市天母，文化大學畢業，在新竹光復高中擔任體
      育老師負責教學生打棒球，致林佳薇誤信為實。
（二）詎乙○○取得林佳薇之信任，進而交往成為男女朋友後，
      竟基於同一詐欺取財之犯意，自96年6 月間起至96年12月
      間止，以投資為幌，接續向林佳薇借款，每次金額約為1
      萬至3 萬元不等，每次借款後1 至2 週會交付3000至4000
      元予林佳薇，謊稱係投資獲利，以取信林佳薇，此外，未
      再支付投資利得，亦未清償借款分文，迄至96年12月間兩
      人分手時止，業已詐取林佳薇借款15次，金額總計達40萬
      餘元，致林佳薇受有前開財物損失。
三、即起訴書犯罪事實（四）：
（一）緣乙○○於96年11月間，瀏覽房慈蕙之無名小站相簿後，
      得知房慈蕙曾為文化大學乙組棒球隊之管理，將房慈蕙加
      入成為MSN 好友後，在MSN 上與房慈蕙聊天後，互留電話
      聯繫，並冒稱係「林岳賢」，乃文化大學體育系畢業之學
      長，在學校擔任棒球教練，是中日混血兒等，曾向房慈蕙
      談及文化大學畢業及在學的棒球選手，致房慈蕙對乙○○
      所稱之身分未生懷疑。
（二）乙○○於96年12月間起至97年4 、5 月間止，竟基於同一
      詐欺取財之犯意，接續以房屋遭反鎖，鑰匙、皮夾均在屋
      內，母親在上海，遲未返回臺灣需錢前往上海，或需錢看
      醫生、繳房租，或需買貨賣出賺錢歸還等情為由，致房慈
      蕙陷於錯誤，交付借款10餘次，每次金額約1 萬至4 、5
      萬元不等，總計借款金額達6 、70萬元。期間，又承同一
      詐欺取財之犯意，於97年2 月20日，向房慈蕙佯稱有用車
      需求，會自行繳納租車費用云云，偕同房慈蕙前往坐落臺
      北市○○區○○路2 段124 號好好小客車租賃公司（下稱
      好好租賃公司），承租車牌號碼4880-CC 號租賃車輛，
      致房慈蕙陷於錯誤同意擔任承租人並代為預納3 萬元之租
      車費用後，將前開車輛交由乙○○使用，而受有前開租車
      費用之損失。
（三）復另行起意，基於詐欺得利之犯意，向房慈蕙謊稱會自行
      繳納手機門號之通信費用為幌，接續於96年12月間、97年
      4 、5 月間分別向房慈蕙取得1 個中華電信門號及2 個遠
      傳電信門號（其中一門號為0000000000）使用，卻未繳納
      任何電信費用，而獲有免費使用手機通信之利益，嗣因房
      慈蕙係屬門號申請人，為電信公司追償而代為繳納000000
      0000號之電信費用2 萬餘元、中華電信0988門號之電信費
      用約2 萬5 千元（起訴書誤載為4 萬元）之損失。
四、即起訴書犯罪事實（五）：
（一）緣乙○○於96年12月間，曾向好好租賃公司負責租車業務
      之鄒蘭香謊稱係臺北市明倫國中體育老師，因參加比賽急
      需用車，出示證件晃一下，因租賃公司影印機故障不及影
      印，致鄒蘭香不疑有他，同意出租車號4880-CC 號7 人座
      休旅車之租賃車輛，乙○○乃支付租車費用1 萬4 千元以
      取信鄒蘭香。
（二）乙○○歸還4880-CC 號車輛時，旋要求更換租賃車輛，鄒
      蘭香要求須出示證件，乙○○遂基於同一詐欺得利之犯意
      ，先於96年12月26日，偕同林佳薇前往好好租賃公司，以
      林佳薇為承租名義人及本票發票人，向鄒蘭香承租車號92
      63 -FF號之租賃車輛得手後，乙○○即未徵得林佳薇同意
      ，接續於97年1 月4 日，單獨前往租賃公司更換為車號48
      80-CC 號租賃車輛，於97年1 月6 日更換為車號9263-FF
      號租賃車輛，復於97年1 月7 日更換為車號4880 -CC號租
      賃車輛時，竟另行起意，基於偽造文書之犯意，在汽車租
      賃約定書之承租人欄填載承租人為「林岳賢」、出生年月
      日「68年2 月18日」、駕照號碼「Ｚ00000 0000 」（即林
      岳賢之年籍資料）、現在住址「臺北市○○區○○路1 段
      173 巷28弄8 號」等不實資料，並在承租人（乙方）欄偽
      造「林岳賢」之署名，而偽造完成「林岳賢」承租車號48
      80-CC 號租賃車輛之不實私文書，持向鄒蘭香行使，致鄒
      蘭香誤信為實而出租該車予乙○○，嗣至97年1 月17日，
      再度更換為車號9322-KK 號（廠牌為SUZUKI，型號為Swif
      f） 租賃車輛。
（三）再於97年2 月20日，與房慈蕙前往好好租賃公司承租車號
      4880-CC 號租賃車輛時，另行基於偽造文書之犯意，在房
      慈蕙擔任承租人之汽車租賃約定書連帶保證人欄偽造「林
      岳賢」之署名及指印（起訴書漏載）各1 枚後，將偽造「
      林岳賢」擔任連帶保證人之不實汽車租賃約定書持交鄒蘭
      香行使，足生損害於林岳賢、房慈蕙及鄒蘭香等人。
（四）另於97年2 月26日，單獨前往好好租賃公司，再基於偽造
      文書之犯意，在汽車租賃約定書之承租人欄填載承租人為
      「林岳賢」、駕照號碼「Ｚ000000000」等不實資料，並在
      承租人（乙方）欄偽造「林岳賢」之署名，而偽造完成「
      林岳賢」承租車號9330-KK 號租賃車輛之不實私文書，持
      向鄒蘭香行使，致鄒蘭香誤信為實而出租該車予乙○○，
      於翌（27）日16時35分許歸還車號9330-KK 號車輛時，復
      在承租人簽名欄偽造「林岳賢」署名。
（五）嗣因乙○○遲未依約歸還車號4880-CC 號租賃車輛，於97
      年3 月7 日下午，始因詐欺曾筑莞欲取款時（曾筑莞受詐
      欺部分，詳如犯罪事實六所述），因曾筑莞委託朋友報警
      ，乙○○見警察前來，為躲避追緝，乃棄置前開租賃車輛
      在臺北市內湖區德安百貨附近而逃逸，經警通知好好租賃
      公司取回，乙○○自96年12月26日起至97年3 月7 日承租
      使用前開車輛期間，僅由房慈蕙預納3 萬元及乙○○支付
      2 萬4 千元之租金外，尚積欠16萬5000元之租金，乙○○
      因而受有免費使用前開租賃車輛之利益。
五、即起訴書犯罪事實（六）：
    乙○○藉由馬偕醫院網路而獲知林哲瑋係該院急診室主治醫
    師，遂起意冒用「林哲瑋」之名義，於97年2 月間某日，在
    網路聊天室結識甲○○後，向甲○○謊稱其係「林哲瑋」，
    為馬偕醫院急診室醫師，2 人互留行動電話後，於翌日凌晨
    1 、2 時許相約外出，乙○○駕駛車牌號碼4880-CC 號租賃
    車輛搭載甲○○行經臺北縣新店市○○路時，竟基於詐欺取
    財之犯意，向甲○○謊稱急著繳納會錢，欲商借2 萬8 千元
    等語，致甲○○誤信為真，遂交付2 萬8 千元之現金予乙○
    ○，乙○○詐取得手後，因甲○○多次要求返還欠款，甫向
    曾筑莞詐騙（詐騙之情詳如犯罪事實六所述），而由曾筑莞
    遂於同年月22日19時45分許，匯款2 萬8000元至甲○○之第
    一商業銀行雙和分行（下稱第一銀行雙和分行）帳號000-00
    000000000 號帳戶內（嗣因曾筑莞報警後，甲○○為警以涉
    嫌詐欺罪移送，後經臺灣士林地方法院檢察署檢察官於98年
    6 月30日以97年度偵字第16387 號不起訴處分確定）。
六、即起訴書犯罪事實（七）：
（一）緣乙○○於97年2 月19日經由網路聊天室結識曾筑莞後，
      旋即以MSN 續與曾筑莞聊天，謊稱係「林哲瑋」，為馬偕
      醫院急診室主治醫師，並張貼相關醫學文獻予曾筑莞閱覽
      ，97年2 月22日2 人相約出遊陽明山，途中，乙○○為取
      信於曾筑莞，除在所駕駛之車號4880-CC 號租賃車輛上放
      置可接收救護訊息之廣播器材，接收到救護車的無線電訊
      號後，會推測病人即將送到何醫院等，又於接獲多通電話
      後，謊稱係醫院同事要催討會錢等情，致曾筑莞誤信乙○
      ○確係馬偕醫院急診室醫師。
（二）97年2 月22日乙○○利用搭載曾筑莞自陽明山返家途中，
      竟基於同一詐欺取財之犯意，向曾筑莞謊稱因父母出國，
      門遭反鎖，鑰匙、錢包均鎖在屋內，但亟需支付會錢云云
      ，致曾筑莞不疑有他，旋於同日，在臺北市內湖區○○○
      路○ 段123 巷附近之萊爾富便利商店內之提款機提領10萬
      6 千元交予乙○○，乙○○詐領得手後，接續謊稱尚須2
      萬8 千元，曾筑莞乃在同一提款機，依照乙○○之指示，
      匯款2 萬8 千元至乙○○指定之甲○○上開第一銀行雙和
      分行帳戶內，約一週後，乙○○謊稱已將款項匯入曾筑莞
      之帳戶內清償，然仍需用錢，再向曾筑莞商借款，曾筑莞
      仍陷於錯誤，交付現金20萬6 千元予乙○○，嗣經曾筑莞
      查證帳戶內並無金錢匯入，幾經聯繫後，乙○○續謊稱係
      以外幣帳戶匯款，匯兌會有時間差，乙○○於同年3 月初
      再次打電話向曾筑莞借款，曾筑莞因帳戶確無款項匯入，
      驚覺受騙，佯稱同意借款，並相約在臺北市○○區○○路
      4 段德安百貨前，待至乙○○出現時，委由朋友報警，乙
      ○○因發覺曾筑莞報警，為躲避追緝，當場將駕駛之4880
      -CC 號租賃車輛棄置逃逸。
七、 即起訴書犯罪事實（八）：
（一）乙○○於97年5 月初，在臺東火車站，見丙○○甫單獨自
      蘭嶼返回臺東，即冒稱其係「鈴木健治」之日本人，任職
      麗星郵輪三副，上前搭訕攀談，因乙○○蓄鬍、染金髮、
      模仿日本人講中文的口音及言談夾雜日語，致丙○○未加
      起疑，2 人遂一同前往臺南、高雄等地旅遊，進而成為男
      女朋友，乙○○竟基於同一詐欺取財之犯意，於97年5 月
      間某日，在臺南市某飯店，以需用金錢為由，向丙○○先
      後借款7000元及2 萬元，丙○○因誤信乙○○所稱之身分
      、職業，遂如數交付2 萬7000元予乙○○。
（二）復因2 人擬同往澎湖旅遊，有搭飛機之需求，乙○○因恐
      搭飛機出示證件會導致通緝身分曝光，乃承前開同一詐欺
      取財之犯意，接續向丙○○佯稱護照未隨身攜帶，央求丙
      ○○向長得相像者借用身分證件，丙○○乃向大學社團學
      弟林東建借得駕駛執照，交予乙○○使用，丙○○遊畢澎
      湖先行返臺，乙○○則延後返臺，然迄未返還林東建之駕
      駛執照，亦未與丙○○聯繫及清償借款，乙○○因而詐得
      2 萬7 千元及林東建汽車駕駛執照。嗣因乙○○於98年12
      月27日為警通緝到案後，主動供出丙○○之受害經過，並
      經警在其住處搜索扣得「林東建」之汽車駕駛執照，而查
      獲上情。
八、 即起訴書犯罪事實（九）：
（一）乙○○於97年5 月間，在澎湖旅遊時，在酒吧內結識打工
      之曾于菁，向曾于菁冒稱係「林東建」，2 人互留電話，
      自澎湖返臺後，仍藉由電話與曾于菁聯繫，詎乙○○於97
      年9 月間，基於同一詐欺取財之犯意，先向曾于菁謊稱保
      險金尚未繳納，擬簽發1 張4 萬2000元之現金支票供借款
      之擔保，致曾于菁誤信乙○○有清償之資力，於97年10月
      22日，匯款1 萬6000元至乙○○指定之000000000000號帳
      戶內，又立即提領4000元現金交付予乙○○，復於97年10
      月23日，承前開犯意，謊稱欲交付一部車供曾于菁使用，
      但需曾于菁自費裝設衛星導航為由，要求曾于菁匯款5000
      元至其指定之帳戶，再於97年10月23日，以需錢花用為由
      ，央求曾于菁提領1 萬元現金交付予之，先後總計遭詐騙
      達3 萬5000元，惟乙○○於詐欺得手後並未簽發支票，亦
      未清償且避不見面。
（二）嗣因乙○○於98年12月27日為警通緝到案後，主動供出曾
      于菁之受害經過，並經警在其住處搜索扣得「林東建」之
      汽車駕駛執照，而查獲上情。
九、 即起訴書犯罪事實（十）：
（一）乙○○於97年7 月底，藉由網路skype 主動與廖家嫆聊天
      ，向廖家嫆冒稱係「林東建」，日文名字是「鈴木」，是
      日本船務公司職員，來臺中洽公等情，致廖家嫆誤信為真
      ，乙○○取得廖家嫆信任後，即基於同一詐欺取財之犯意
      ，佯稱旅行支票兌領過程繁瑣、在臺灣無依無靠急需用錢
      云云，自97年7 月3 日至10月17日止，接續向廖家嫆借款
      約20次，廖家嫆因而陷於錯誤陸續以提款機匯款、臨櫃匯
      款及提領現金交付等方式，總計交付38萬3450元予乙○○
      。
（二）乙○○另行起意，基於同一詐欺得利之犯意，謊稱其所持
      用之日本信用卡無法在租車行刷卡租車，要求以廖家嫆名
      義承租車輛供其使用，廖家嫆遂於97年7 月22日，在臺中
      市○○路格上汽車租賃股份有限公司（下稱格上租車公司
      ）臺中分公司，承租車號1917-MM 號租賃車輛供乙○○使
      用，詎乙○○並未自行給付租金，而受有免費駕駛租賃車
      輛之利益，嗣由廖家嫆為其支付租車費用11萬12 60 元及
      車輛違規罰款3764元，復於97年7 月24日向廖家嫆詐稱會
      自行繳納電話費用為由，委由廖家嫆在臺中縣大里市○○
      路○ 段445 號通訊行，申辦臺灣大哥大股份有限公司門號
      0000000000號電話供其使用，未料，乙○○取得門號使用
      後，同樣未依約定繳納通訊費用而詐領免費使用手機門號
      通信之利益，其後，由廖家嫆代繳97年8 、9 月之電話費
      用3 萬933 元。
（三）嗣因廖家嫆嗣後多次追討欠款，乙○○均藉詞拖延，於97
      年11月間，謊稱欲返回日本，迨回臺灣時再聯絡及清償，
      即未再與廖家嫆聯絡，更未清償借款、租車款項及電話費
      用等。嗣因乙○○於98年12月27日為警通緝到案後，主動
      供出詐騙廖家嫆（即家住臺中大里女子）之經過，廖家嫆
      亦經由新聞報導披露始知乙○○之真實姓名主動到案說明
      而查獲上情。
十、 即起訴書犯罪事實（十一）：
      聊天，自稱為「jimmy 」，中文名「林東建」，係醫院的
      物理治療師，2 人互留手機號碼後，乙○○在skype 、電
      話裡多次談及醫院的工作、協助病人復健之內容等，致丁
      ○○對其身分、職業均無所疑，並與乙○○進而交往、同
      居。
（一）詎乙○○自98年1 月底起至同年10月間，基於同一詐欺取
      財之犯意，接續向丁○○借用現金，丁○○因誤信乙○○
      為物理治療師，應有薪水及償債能力，乃如數交付借款，
      或代為支付5 個月的租車費用，或將所申請之中國信託商
      業銀行股份有限公司（下稱中國信託銀行）卡號00000000
      00000000號信用卡交予乙○○使用，並為其代繳信用卡簽
      帳費用，總計向丁○○詐得借款、租車費用及信用卡消費
      金額達95萬餘元，迄未償還。
（二）乙○○另行起意，各別基於偽造文書之犯意，在丁○○所
      交付之前開信用卡背面持卡人欄偽造「林東建」署名，復
      特約商店消費時，出示上開信用卡，而在附表二所示之時
      間、地點持前開信用卡刷卡消費，其中於附表二編號2至
      17、19至22所示之消費簽帳單上偽造持卡人「林東建」署
      名後，而將偽造之簽帳單、信用卡，並持交特約商店之店
      員核對、收執簽帳單，足生損害於林東建、特約商店及中
      國信託銀行審核持卡人身分、資力之正確性（偽造私文書
      有扣案者，詳如附表4） 。
（三）嗣因丁○○於98年10月初，經由乙○○之親戚告知其真實
      姓名甫知受騙，於98年11月26日向臺灣士林地方法院檢察
      署檢舉而查知上情。
十一、即起訴書犯罪事實（十二）：
      乙○○於98年7 、8 月間，瀏覽謝昉陵之部落格內關於工
      作、心情等內容後，亦得知謝昉陵之skype 帳號，遂主動
      以帳號「jimmyhone2003 」連結網路skype 與謝昉陵聊天
      ，向謝昉陵冒稱係「jimmy 」，為日本人，從事出版工作
      ，且刻意模仿日本人說中文的口音，又向謝昉陵謊稱欲協
      助介紹網拍平面模特兒、接待外賓之口譯等工作，致謝昉
      陵對其身分無所懷疑後，即基於詐欺之犯意，於98年10月
      14日，以電話與謝昉陵聯繫，佯稱自己因係日本人、無健
      保、發燒無法就醫及租金無法繳納等情，欲向謝昉陵借款
      1 萬元，致謝昉陵誤信為實，匯款1 萬元至乙○○指定之
      帳戶內，乙○○詐得借款後，即推託拒絕清償並失去聯繫
      。
十二、即起訴書犯罪事實（十三）：
      乙○○於98年8 月中，經由網路MSN 聊天而認識林佩琪後
      ，向林佩琪冒稱係「林東建」，為亞東醫院精神科住院醫
      師，表姊亦為同院精神科護理長，並與擔任精神科護士之
      林佩琪談論醫療工作內容，致林佩琪對其所稱之身分、職
      業無所懷疑。復於98年9 月1 日中午相約在臺北縣新店市
      林佩琪住處附近見面離去後，乙○○旋基於詐欺取財之犯
      意，以電話與林佩琪聯繫，佯稱購物後提款卡無法使用，
      向林佩琪借款2000元，林佩琪遂匯款2000元至乙○○指定
      之00000-000000-0號帳戶內，嗣經林佩琪多次催討欠款，
      乙○○迄未清償分文。
十三、即起訴書犯罪事實（十四）：
（一）緣乙○○於98年10月中，將謝圭琦之帳號加入其facebook
      （臉書）成為朋友，謝圭琦瀏覽乙○○之facebook後，發
      現有共同認識之朋友，亦將乙○○加入自己的facebook內
      ，乙○○亦加入謝圭琦MSN 帳號與之在網路上聊天，乙○
      ○向謝圭琦冒稱係「林東健」，為署立雙和醫院精神科醫
      師，多次在聊天中談及醫療工作內容，致謝圭琦對乙○○
      所稱之身分並無懷疑，相約見面後更佯稱欲追求謝圭琦。
（二）乙○○遂基於同一詐欺取財之犯意，於98年11月初，藉詞
      前女友積欠信用卡債，需由其負擔，家中經商，母親至大
      陸，其需到臺南向廠商拿貨應先付款等理由，向謝圭琦借
      款2 萬元，致謝圭琦誤信所言，而交付2 萬元現金予乙○
      ○。復於98年11月5 日，承前開同一詐欺犯意，向謝圭琦
      謊稱前女友知悉其租車之車行，故無法以本人名義租車，
      商請謝圭琦代為租車等情，致謝圭琦陷於錯誤，在臺北市
      大安區○○○路格上租車公司，由謝圭琦出具身分證、駕
      駛執照擔任承租人，承租車號1912-MM 號租賃車輛，並代
      繳租金4 萬元。乙○○承前開同一詐欺取財之犯意，接續
      於98年11月8 日以電話向謝圭琦借款，謝圭琦遂依指示由
      其開立之富邦銀行000- 000000000000 號帳戶轉帳2 萬5
      千元至其指定之000-000000000000號帳戶內，復於98年11
      月11日，以需支付保險費為由向謝圭琦借款，謝圭琦遂依
      指示自華南銀行000-000000000000號帳戶匯款1 萬5 千元
      至乙○○指定之000-00000000000 號帳戶，乙○○總計向
      謝圭琦詐得10萬元。
（三）乙○○為取信於謝圭琦，乃另行起意，基於偽造文書之犯
      意，於97年11月5 日在格上租車公司承租車輛時，竟於客
      戶租賃資料卡之緊急聯絡人欄，偽造「林東健」之簽名，
      並虛偽填載住址「臺北市○○路○ 段173 巷28弄9 樓之1
      」，而偽造完成「林東健」係車輛承租人謝圭琦緊急聯絡
      人之不實私文書，持交格上租車公司不知情之人員行使，
      足生損害於林東建及格上租車公司。
十四、即起訴書犯罪事實（十五）：
（一）乙○○於98年10月底，主動將王孟鈞之帳號加入facebook
      內，與王孟鈞聊天時，冒稱係「林東建」，為北醫精神科
      醫師，並互留電話聯繫相約出遊後，竟基於同一詐欺取財
      之犯意，98年11月初，向王孟鈞謊稱欲南下，但沒有錢，
      要求王孟鈞先匯款至其指定之帳戶內，王孟鈞不察而陷於
      錯誤，匯款1 、2000元至乙○○指定之帳戶內。
（二）復另行起意，基於詐欺得利之犯意，於98年11月3 日，乙
      ○○駕車南下搭載王孟鈞前往臺中遊玩途中，向王孟鈞佯
      稱有使用手機及無線上網之需要，會自付所有費用，請求
      王孟鈞代辦手機及無線上網之網卡，致王孟鈞誤信為真，
      而在臺中縣豐原市○○路612 號遠傳電信門市，由王孟鈞
      擔任申請名義人，並與乙○○各支付1 千元現金，代辦00
      00000000號門號SIM 卡及0000000000之無線上網網卡，詎
      料，乙○○於取得上開2 門號後，並未依約繳付任何費用
      ，受有免費使用手機門號通話及上網之利益，嗣因王孟鈞
      為遠傳電信追討欠款，而代為繳付7276元之電話費用、
      1146元之無線上網費用及上開2 門號之違約金各7 千元。
十五、即起訴書犯罪事實（十六）：
（一）乙○○於98年4 月7 日，因肩肌腱裂傷及手肘韌帶裂傷等
      傷勢，前往新光骨科運動醫學中心（韓偉骨科診所）就診
      ，因其並非全民健康保險之被保險人，且畏懼通緝身分曝
      光，而冒稱為「林東建」且持林東建之普通小型車駕駛執
      照就診，竟基於偽造文書之犯意，在新光骨科運動醫學中
      心初診單上，虛偽填載姓名「林東建」、出生日期「67.6
      .4 」 、身分證號碼「Ｚ000000000」、住址「北市○○路
      ○ 段173 巷28弄8 號14樓」等不實之資料，而偽造完成林
      東建至該診所初診、掛號之不實私文書，持交該診所不知
      情之人員行使，並陸續於98年4 月8 、9 、10、11、13、
      14、15、16、20、21、22、24日，以「林東建」之名義就
      診。
（二）又經韓偉骨科診所醫師轉診後，乙○○另行起意，基於偽
      造文書之犯意，於98年4 月16日至新光吳火獅紀念醫院（
      下稱新光醫院），冒用「林東建」名義就診，在該院放射
      診斷科〝磁振造影（MRI） 〞檢查須知暨同意書之立同意
      書人欄偽造「林東建」之署名，並虛偽填載身分證號碼：
      Ｚ000000000、聯絡電路：0000000000及聯絡住址：北市○
      ○區○○路1 段173 巷28弄14F 等不實之資料，偽造完成
      「林東建」同意磁振造影檢查之不實私文書，並持交新光
      醫院不知情之人員行使，而於同日完成檢查。
貳、嗣經被害人曾筑莞於97年3 月7 日報警，為警循線陸續查出
    被害人鄒蘭香、房慈蕙、林佳薇、甲○○，另經被害人丁○
    ○於98年11月26日向臺灣士林地方法院檢察署檢舉，以及乙
    ○○於98年11月27日另案通緝到案（臺灣板橋地方法院檢察
    署94年1 月27日板檢博偵智緝字第269 號、臺灣臺北地方法
    院檢察署96年1 月17日北檢大偵寒緝字第266 號、臺灣臺中
    地方法院檢察署96年4 月2 日中檢惠偵露緝字第1571號）後
    ，所涉犯罪事實七至九、十一至十四（即起訴書犯罪事實（
    八至十、十二至十五）未被有偵查權之公務員或機關發覺其
    為犯嫌前，即主動向處理另案通緝之警員張家維、黃仲玟供
    出前揭犯罪事實之被害人曾于菁、廖家嫆、謝昉陵、林佩琪
    、謝圭琦、王孟均，並自承犯行，進而接受裁判。
參、案經臺灣士林地方法院檢察署檢察官自動檢舉及臺北縣政府
    警察局報告臺灣士林地方法院檢察署檢察官偵查起訴。
        理  由
壹、本件被告乙○○所犯犯罪事實一至十五部分之罪，均為死刑
    、無期徒刑、最輕本刑為3 年以上有期徒刑以外之罪，亦非
    屬高等法院管轄之第一審案件，其於準備程序進行中，先就
    前開被訴事實為有罪之陳述，經法官告知簡式審判程序之旨
    ，並聽取檢察官之意見後，本院合議庭依刑事訴訟法第273
    條之1 第1 項、第273 條之2 等規定，裁定由受命法官進行
    簡式審判程序，且不受同法關於證據能力認定規定及調查方
    式之限制，合先敘明。
貳、前開犯罪事實，有下列事證足資證明：
一、犯罪事實一即起訴書犯罪事實（二）
（一）被告於警偵訊及本院坦承不諱。
（二）證人謝春俊98年12月10日警詢之證述及指認紀錄表（99偵
      1327號卷第76至78頁）。
二、犯罪事實二即起訴書犯罪事實（三）
（一）被告於警偵訊及本院坦承不諱。
（二）證人林佳薇於97年10月12日、98年2 月16日、98年12月3
      日警偵訊之證述（97偵16387 號卷1 第20至23頁、同卷2
      第5 至7 頁、97偵1327號卷第71至74頁）。
（三）證人林佳薇之指認紀錄表（99偵1327號卷第75頁）。
（四）證人林岳賢99年1 月21日偵查之證述（98偵16533 號卷1
      第163 至167 頁）。
（五）96年12月26日好好租賃公司之汽車租賃約定書（編號0000
      000 號）、林佳薇普通小型車駕駛執照（97偵16387 號卷
      1 第101 至103 頁）。
三、犯罪事實三即起訴書犯罪事實（四）
（一）被告於警偵訊及本院坦承不諱。
（二）證人房慈蕙97年4 月20日、98年2 月16日、98年12月3 日
      、9 8 年12月23日警偵訊之證述（97偵16387 卷1 第67至
      70頁、97偵16387 卷2 第4 至7 頁、99偵13627 第79至82
      頁、98偵165 33號卷1 第121 至131 頁）。
（三）證人房慈蕙指認紀錄表。
（四）證人林岳賢99年1 月21日偵查之證述（98偵16533 號卷1
      第163至167頁）。
（五）證人鄒蘭香97年5 月10日、99年1 月21日警偵訊之證述（
      97偵16387 號卷1 第37至39頁、98偵16533 號卷1 第163
      至167 頁）。
（六）97年2 月20日好好租賃公司汽車租賃約定書（98偵16533
      號卷1 第170 至173 頁）。
（七）台新銀行99年1 月21日台新作文字第9900907 號函及附件
      （98偵16533 號卷2 第7至9 頁）。
四、犯罪事實四即起訴書犯罪事實（五）
（一）被告於警偵訊及本院坦承不諱。
（二）證人鄒蘭香97年3 月7 日、97年5 月10日、99年1 月21日
      警偵訊之證述（97偵16387 號卷1 第37至39、43至47頁、
      98偵16533 號卷1 第163 至167 頁）。
（三）證人林岳賢99年1 月21日偵查之證述（98偵16533 號卷1
      第163至167頁）。
（四）證人林佳薇於97年10月12日、98年2 月16日、98年12月3
      日警偵訊之證述（97偵16387 號卷1 第20至23頁、同卷2
      第5 至7 頁、97偵1327號卷第71至74頁）。
（五）證人房慈蕙97年4 月20日、98年2 月16日、98年12月3 日
      、9 8 年12月23日警偵訊之證述（97偵16387 卷1 第67至
      70頁、97偵16387 卷2 第4 至7 頁、99偵13627 第79至82
      頁、98偵16533 號卷1 第121 至131 頁）。
（六）證人曾筑莞97年3 月7 日警詢之證述（97偵16387 號卷1
      第41至42頁）。
（七）96年12月26日汽車租賃約定書（編號0000000 號）1 紙（
      97偵16387 號卷1 第101 至103 頁）。
（八）97年1 月7 日汽車租賃約定書（編號0000000 號）、統一
      發票各1 份（97偵16387 號卷1 第51至52頁）。
（九）97年2 月20日好好租賃公司汽車租賃約定書（編號000000
      0 號）（98偵16533 號卷1 第171 頁）。
（十）97年2 月26日好好租賃公司汽車租賃約定書（98偵16533
      號卷1 第173 頁）。
（十一）贓物認領保管單（97偵16387號卷1第48頁）。
五、犯罪事實五即起訴書犯罪事實（六）
（一）被告於警偵訊及本院坦承不諱。
（二）證人甲○○97年4 月20日、98年2 月5 日、98年2 月16日
      、98年12月8 日、98年12月23日警偵訊之證述（97偵1638
      7 號卷1 第7 至10、184 至185 頁、97偵16387 號卷2 第
      4 至7 頁、99偵1327號卷第89至91頁、98偵16533 號卷1
      第121 至131 頁）。
（三）證人林哲瑋偵查之證述（98偵16533號卷1第139至140頁）
（四）證人曾筑莞97年3 月7 日、98年12月3 日、98年12月29日
      警偵訊之證述（97偵16387 號卷1 第41至42頁、98偵1653
      3 號卷1 第71至74、153 至156 頁）。
（五）第一銀行雙和分行97年3 月20日一雙和字第27號函及附件
      、台新銀行自動櫃員機交易明細表（97偵16387 號卷1 第
      12 至15 、49頁）。
六、犯罪事實六即起訴書犯罪事實（七）
（一）被告於警偵訊及本院坦承不諱。
（二）證人曾筑莞97年3 月7 日、98年12月3 日、98年12月29日
      警偵訊之證述（97偵16387 號卷1 第41至42頁、98偵1653
      3 號卷1 第71至74、153 至156 頁）。
（三）證人林哲瑋偵查之證述（98偵16533號卷1第139至140頁）
（四）證人甲○○97年4 月20日、98年2 月5 日、98年2 月16日
      、98年12月8 日、98年12月23日警偵訊之證述（97偵1638
      7 號卷1 第7 至10、184 至185 頁、97偵16387 號卷2 第
      4 至7 頁、99偵1327號卷第89至91頁、98偵16533 號卷1
      第121 至131 頁）。
（五）第一銀行雙和分行97年3 月20日一雙和字第27號函及附件
      、台新銀行自動櫃員機交易明細表（97偵16387 號卷1 第
      12 至15 、49頁）。
（六）贓物認領保管單（97偵16387號卷1第48頁）。
七、犯罪事實七即起訴書犯罪事實（八）
（一）被告於警偵訊及本院坦承不諱。
（二）證人丙○○於98年12月18日警詢筆錄、指認紀錄表（99偵
      1327號卷第93至96頁）。
（三）證人林東建98年12月15日、99年2 月10日警偵訊之證述（
      99偵1327號卷第139至142 頁、98偵16533 號卷2 第76至79
      頁）。
（四）扣案之林東建汽車駕駛執照、扣押物品目錄表（98偵1653
      3 號卷1 第27頁）。
八、犯罪事實八即起訴書犯罪事實（九）
（一）被告於警偵訊及本院坦承不諱。
（二）證人曾于菁警詢之證述、指認紀錄表（99偵1327號卷第
      93至96 頁）。
九、犯罪事實九即起訴書犯罪事實（十）
（一）被告於警偵訊及本院坦承不諱。
（二）證人廖家嫆警詢之證述、指認紀錄表、詐欺明細表（99偵
      1327號卷第97至102頁）。
（三）國泰世華銀行97年7 月30日匯出匯款回條、臺灣大哥大行
      動通信網路業務服務申請書、電信費帳單、格上汽車租賃
      股份有限公司臺中分公司電子計算機統一發票（99偵1327
      號卷第103至109頁）。
十、犯罪事實十即起訴書犯罪事實（十一）
（一）被告於警偵訊及本院坦承不諱。
（二）證人丁○○警偵訊之證述、指認紀錄表（98偵16533 號卷
      1 第34至36 、105至108 頁）。
（三）中國信託商業銀行99年1 月27日陳報狀暨丁○○信用卡申
      請書、消費簽帳單、信用卡正反面影本（98偵16533 號卷
      2 第10至34 頁、98偵16533 號卷1 第38頁）。
（四）檢舉報告（98他4135卷第1至2頁）。
（五）扣案之林東建汽車駕駛執照、扣押物品目錄表（98偵1653
      3 號卷1 第27頁）。
十一、犯罪事實十一即起訴書犯罪事實（十二）
（一）被告於警偵訊及本院坦承不諱。
（二）證人謝昉陵警偵訊之證述、指認紀錄表（98偵16533 號卷
      1 第62-65、128-131頁。
（三）玉山銀行自動櫃員機會款明細表（99偵1327號卷第130 頁
      ）。
十二、犯罪事實十二即起訴書犯罪事實（十三）
（一）被告於警偵訊及本院坦承不諱。
（二）證人林佩琪警偵訊之證述、指認紀錄表（98偵16533 號卷
      1 第39至42 、146至148 頁）
（三）林佩琪中國信託銀行000000000000號帳戶存摺（98偵
      16533號卷1第43至44頁 ）
十三、犯罪事實十三即起訴書犯罪事實（十四）
（一）被告於警偵訊及本院坦承不諱。
（二）證人謝圭琦於警偵訊之證述（98偵16533 號卷1 第76至79
      、121至131 頁）
（三）國泰世華銀行、華南商業銀行自動櫃員機交易明細表、格
      上租車汽車出租單、客戶資料表、消費簽帳單（98偵1653
      3 號卷1 第81至83 頁）。
十四、犯罪事實十四即起訴書犯罪事實（十五）
（一）被告於警偵訊及本院坦承不諱。
（二）證人王孟鈞警偵訊之證述（98偵16533 號卷1 第49至59 、
      95至98 頁）
（三）證人林東建98年12月15日、99年2 月10日警偵訊之證述（
      99偵1327號卷第139至142頁、98偵16533號卷2第76至79頁）
（四）遠傳電信公司電信費用繳款單（99偵1327號卷第154頁）
（五）扣押物品目錄表、證人王孟鈞取回HP筆記型電腦簽條（99
      偵1327號卷第20至21 頁、本院卷第49頁）
十五、犯罪事實十四即起訴書犯罪事實（十六）（一）被告於警
      偵訊及本院坦承不諱。
（一）被告於警偵訊及本院坦承不諱。
（二）證人林東建98年12月15日、99年2 月10日警偵訊之證述（
      99偵1327號卷第139至142 頁、98偵16533 號卷2 第76至79
      頁）。
（三）韓偉骨科診所醫療費用收據、新光吳火獅紀念醫院醫療費
      用收據、新光骨科運動醫學中心（韓偉骨科診所）之診斷
      證明書、新光吳火獅紀念醫院轉診單、門診初診病歷、MR
      I 核振造影檢查須知暨同意書、數位醫療影像光碟、林東
      建普通小型車駕駛執照（99偵1327號卷第39至43 、44至51
      、82至91 、100至102 頁）。
（四）中央健康保險局98年11月18日健保承字第0980061390號函
      及附件（他2340號卷第27頁）。
（五）扣案之林東建汽車駕駛執照、扣押物品目錄表（98偵1653
      3 號卷1 第27、32頁）。
參、論罪科刑
一、按刑法第339 條第1 、2 項分別規定詐欺取財罪及詐欺得利
    罪，前者之行為客體係指財物，後者則指取得債權、免除債
    務、延期履行債務或提供勞務等財物以外之財產上不法利益
    （最高法院86年度臺上字第3534號判決要旨參照）；次按刑
    法上之侵占罪，以侵占自己持有他人之物為前提，換言之，
    必行為人先合法持有他人之物，而於持有狀態繼續中，易「
    持有」為「所有」之意思始可。如其之持有，係出於非法方
    法，並非合法持有，則應視其方法為何，而分別成立詐欺、
    竊盜、搶奪或強盜罪，無成立侵占罪之餘地（最高法院86年
    度臺上字第7051號判決參照）；又按如數行為於同時同地或
    密切接近之時地實施，侵害同一之法益，各行為之獨立性極
    為薄弱，依一般社會健全觀念，在時間差距上，難以強行分
    開，在刑法評價上，以視為數個舉動之接續施行，合為包括
    之一行為予以評價，較為合理，則屬接續犯，而為包括之一
    罪（最高法院86年臺上字第3295號判決要旨參照）。再按刑
    法上所謂偽造署押，係指未經他人之授權或同意，而擅自簽
    署他人之姓名或劃押（包括以他人之名義按捺指印之情形）
    者而言。而刑法第210 條之偽造私文書罪，則以無製作權人
    ，擅自以他人之名義製作內容不實之文書為其要件（最高法
    院93年度臺上字第2057號判決要旨參照）。
二、論罪之說明
（一）核被告就前開犯罪事實一所為係犯刑法第339 條第2 項之
      詐欺得利罪。
（二）被告就犯罪事實二所為係犯刑法第339 條第1 項之詐欺取
      財罪，又被告自96年6 月間起至同年12月間止，利用與證
      人林佳薇成為男女朋友交往期間，在密切接近之時間、地
      點，以同一投資之詐術為由，向證人林佳薇借款約15 次
      ，侵害同一證人林佳薇之財產法益，顯係基於同一概括犯
      意接續為之，依前開說明，應論以包括之詐欺取財一罪。
（三）被告就犯罪事實三（二）所為係犯刑法第339 條第1 項之
      詐欺取財罪，被告自96年12月間起至97年4 、5 月間止，
      被告利用與證人房慈蕙相識之期間，在密切接近之時間、
      地點，以相似之詐術為由，向證人房慈蕙借款約10餘次，
      侵害同一證人房慈蕙之財產法益，顯係基於同一概括犯意
      接續為之，依前開說明，應論以包括之詐欺取財一罪。就
      犯罪事實三（三）所為則係犯刑法第339 條第2 項之詐欺
      得利罪，被告先後於96年12月間、97年4 、5 月間，基於
      同一詐欺得利之犯意，在密切接近之時間、地點，以相同
      詐術為由，向證人房慈蕙取得手機門號後，未自行支付電
      信費用，受有免費使用手機門號之利益，侵害電信業者、
      房慈蕙之財產法益，顯係基於同一概括犯意接續為之，依
      前開說明，應論以包括之詐欺得利一罪，至公訴人認被告
      就犯罪事實三（二）、（三）均應論以詐欺取財一罪，容
      有誤會，蓋因前開犯罪手法迥異，顯基於各別犯意而為之
      ，應分論併罰。
（四）被告就犯罪事實四所為係犯刑法第339 條第2 項之詐欺得
      利罪，又被告自96年12月26日起至97年4 、5 月間止，利
      用與好好租車公司租賃車輛期間，在密切接近之時間、地
      點，以相同詐術及手法，向證人鄒蘭香詐得免費使用租賃
      車輛之利益，侵害同一好好租賃公司之財產法益，顯係基
      於同一概括犯意接續為之，依前開說明，應論以包括之詐
      欺得利一罪。另就犯罪事實四（二）、（三）、（四）所
      為均係犯刑法第216 條、第210 條之行使偽造私文書罪，
      又其先後在汽車租賃約定書上偽造「林岳賢」之簽名、指
      印，係偽造私文書之部分行為，不另論罪，又其偽造內容
      及簽名不實私文書之低度行為，為高度之向證人鄒蘭香行
      使之高度行為所吸收，亦不另論罪。而被告所犯前開詐欺
      得利一罪及3 次行使偽造私文書之犯行，犯罪時間、地點
      不同，犯罪手法相異，顯係出自不同犯意而為之，均應分
      論併罰。
（五）被告就犯罪事實五所為係犯刑法第339 條第1 項之詐欺取
      財罪。
（六）被告就犯罪事實六所為係犯刑法第339 條第1 項之詐欺取
      財罪。被告自97年2 月22日起至同年2 月底止，基於同一
      詐欺取財之犯意，在密切接近之時間、地點，以相類之借
      款詐術為由，向證人曾筑莞借款約3 次，侵害同一證人曾
      筑莞之財產法益，顯係基於同一概括犯意接續為之，依前
      開說明，應論以包括之詐欺取財一罪。
（七）被告就犯罪事實七所為係犯刑法第339 條第1 項之詐欺取
      財罪。被告自97年5 月，利用與陳姿成為男女朋友交往期
      間，在密切接近之時間、地點，以相類之借款詐術為由，
      向證人丙○○借款約2 次及林東建駕照，侵害同一證人丙
      ○○之財產法益，顯係基於同一概括犯意接續為之，依前
      開說明，應論以包括之詐欺取財一罪。
（八）被告就犯罪事實八所為係犯刑法第339 條第1 項之詐欺取
      財罪。被告自97年9 月起至12月間，基於同一詐欺取財之
      犯意，在密切接近之時間、地點，以相類之借款詐術為由
      ，向證人曾于菁借款約4 次，侵害同一證人曾于菁之財產
      法益，顯係基於同一概括犯意接續為之，依前開說明，應
      論以包括之詐欺取財一罪。
（九）被告就犯罪事實九（一）所為係犯刑法第339 條第1 項之
      詐欺取財罪，被告自97年7 月3 日起至97年10月17日止，
      利用與廖家嫆相識期間，在密切接近之時間、地點，以相
      似之詐術為由，向證人廖家嫆借款約20次，侵害同一證人
      廖家嫆之財產法益，顯係基於同一概括犯意接續為之，依
      前開說明，應論以包括之詐欺取財一罪。就犯罪事實九（
      二）所為則係犯刑法第339 條第2 項之詐欺得利罪，被告
      先後於97年7 月22日、24日，基於同一詐欺得利之犯意，
      在密切接近之時間、地點，以相同詐術為由，向證人廖家
      容、電信業者、租車公司詐得免費使用租賃車輛及手機門
      號通信之利益，侵害同一證人廖家嫆之財產法益，顯係基
      於同一概括犯意接續為之，依前開說明，應論以包括之詐
      欺得利一罪，至公訴人認被告就犯罪事實九（一）、（二
      ）均應論以詐欺取財一罪，容有誤會，蓋因前開犯罪手法
      迥異，顯基於各別犯意而為之，應分論併罰。
（十）被告就犯罪事實十（二）所為係犯刑法第339 條第1 項之
      詐欺取財罪，又被告自98年1 月底起至98年10月間止，基
      於同一詐欺取財之犯意，在密切接近之時間、地點，以相
      同詐術為由，向證人丁○○借款多次，侵害同一證人丁○
      ○之財產法益，顯係基於同一概括犯意接續為之，依前開
      說明，應論以包括之詐欺取財一罪。被告就犯罪事實十（
      三）即在信用卡背面簽名及附表二編號2 至17、19至22所
      為均係犯刑法第216 條、第210 條之行使偽造私文書罪，
      又其先後在信用卡背面持卡人簽名欄、簽帳單上持卡人簽
      名欄偽造「林東建」之簽名，係偽造私文書之部分行為，
      不另論罪，又其偽造簽名不實私文書之低度行為，為高度
      之向各特約商店之承辦人員行使之高度行為所吸收，亦均
      不另論罪。而被告所犯前開1 次詐欺取財罪及21次行使偽
      造私文書罪之犯行，犯罪時間、地點不同，犯罪手法相異
      ，侵害法益不同，顯係出自不同犯意而為之，均應分論併
      罰。
（十一）被告就犯罪事實十一所為係犯刑法第339 條第1 項之詐
        欺取財罪。
（十二）被告就犯罪事實十二所為係犯刑法第339 條第1 項之詐
        欺取財罪。
（十三）被告就犯罪事實十三（二）所為係犯刑法第339 條第1
        項之詐欺取財罪；又被告自98年11月出起至98年11月11
        日止，基於同一詐欺取財之犯意，在密切接近之時間、
        地點，以相類詐術為由，向證人謝圭琦詐得財物5 次，
        侵害同一證人謝圭琦之財產法益，顯係基於同一概括犯
        意接續為之，依前開說明，應論以包括之詐欺取財一罪
        。被告就犯罪事實十三（三）所為係犯刑法第216 條、
        第210 條之行使偽造私文書罪，又其在格上汽車客戶租
        賃資料卡之緊急聯絡人欄上偽造「林東健」之簽名，係
        偽造私文書之部分行為，不另論罪，又其偽造內容及簽
        名不實私文書之低度行為，為高度之向格上租車公司行
        使之高度行為所吸收，亦不另論罪。而被告所犯前開詐
        欺取財及行使偽造私文書之犯行，犯罪時間、地點不同
        ，犯罪手法相異，顯係出自不同犯意而為之，應分論併
        罰。
（十四）被告就犯罪事實十四（一）所為係犯刑法第339 條第1
        項之詐欺取財罪。就犯罪事實十四（二）所為係犯刑法
        第339 條第2 項之詐欺取財得利罪。而被告所犯前開詐
        欺取財及詐欺得利之犯行，犯罪時間、地點不同，犯罪
        手法相異，顯係出自不同犯意而為之，應分論併罰。至
        公訴人認被告就犯罪事實十四（一）、（二）均應論以
        詐欺取財一罪，容有誤會，蓋因前開犯罪手法迥異，顯
        基於各別犯意而為之，應分論併罰。
（十五）被告就犯罪事實十五（一）、（二）所為均係犯行使偽
        造私文書罪，又其先後在初診單、磁振造影檢查須知暨
        同意書上偽造「林東建」之簽名，係偽造私文書之部分
        行為，不另論罪，又其偽造簽名不實私文書之低度行為
        ，為高度之向韓偉骨科診所、新光醫院之承辦人員行使
        之高度行為所吸收，亦均不另論罪。而被告所犯前開2
        次行使偽造私文書罪之犯行，犯罪時間、地點不同，侵
        害法益不同，顯係出自不同犯意而為之，應分論併罰。
（十六）被告就前開12次詐欺取財犯行、5 次詐欺得利犯行、27
        次行使偽造私文書之犯行，犯罪時間、地點不同，侵害
        法益不同，或犯罪手法迥異，顯係出自不同犯意而為之
        ，應分論併罰。
三、自首部分
（一）按對於未發覺之罪自首而受裁判者，得減輕其刑。但有特
      別規定者，依其規定。刑法第62條定有明文。次按刑法第
      62條之所謂「發覺」，係指有偵查犯罪職權之公務員已知
      悉犯罪事實與犯罪人而言；又裁判上一罪關係之案件，如
      其犯罪事實之一部已被發覺，雖在警訊時    或檢察官偵
      查中自白其餘未發覺之犯罪事實，固不符合刑法第62條自
      首之規定。惟如屬於數罪關係，雖已被發覺其中一罪，於
      偵查中，自行供出他罪之犯行，該他罪是否符合自首之規
      定，應以自白他罪之前，有偵查權之公務員是否已發覺該
      他罪為斷（最高法院93年度臺上字第434號、87年度臺上
      字第676號判決要旨參照）。
（二）查證人曾筑莞受騙後，於97年3 月7 日向臺北市政府警察
      局內湖分局報案，經警循線查獲犯罪嫌疑人即證人甲○○
      、被害人即證人林佳薇、鄒蘭香、房慈蕙、林岳賢等人，
      並於97年12月4 日以北市警內分刑字第09732581800 號函
      送犯罪嫌疑人即證人甲○○，至臺灣士林地方法院檢察署
      檢察官偵查後，經由比對證人與犯罪嫌疑人聯繫之手機門
      號、網路帳號追查發現被告使用之「kerijisen 」部落格
      之申登人資料、IP位置，發現犯罪嫌疑人曾至墾丁阿飛衝
      浪旅店、參與棒球賽等情，及詢問相關證人後，認證人甲
      ○○亦屬被害人，犯罪嫌疑人另有其人，於98年6 月30日
      對證人甲○○以97年度偵字第1638 7號不起訴處分確定，
      並於同日以不詳姓名之犯罪嫌疑人簽分他字案等情，有前
      開報案三聯單、移送書、不起訴處分書、簽呈、臺北市政
      府警察局內湖分局98年5 月25日北市警內分刑字第098308
      78400 號函及附件、98年4 月23日北市警分刑字第098316
      88500 號函及附件、公務電話紀錄表等資料、附於臺灣士
      林地方法院檢察署97年度偵字第16387 號卷、98年度他字
      第2340號卷可按，可證被告為警查獲前，業經檢警掌握被
      告涉犯本件犯罪事實一至六部分之犯行，並由另名證人何
      之帆所提供之本票指印鑑定結果係屬被告之指紋。
（三）證人丁○○於98年11月26日向臺灣士林地方法院檢察署檢
      舉，並提供被告住居所予臺北縣政府警察局刑事警察大隊
      ，致員警得於98年11月27日執行逮捕被告歸案，而為保護
      證人丁○○，於逮捕被告後才製作丁○○之調查筆錄一節
      ，此業據證人即臺北縣政府警察局刑事警察大隊員警張家
      維、黃仲玟於本院證述明確，並有檢舉報告在卷可參（98
      他4135卷），而證人丁○○於被告逮捕歸案前亦告知員警
      有關其受害經過一情，同經證人張家維於本院證稱明確，
      是以，被告辯稱有關犯罪事實十（證人丁○○）部分應該
      當自首之要件云云，顯不可採。
（四）證人張家維、黃仲玟均於本院證述證人丁○○告知被告亦
      有欺騙其他人財物，但未告知被害人之姓名、綽號、受害
      時間、地點、金額，只是泛稱被告有詐欺他人等情明確，
      可證被告通緝歸案時，有警察機關、偵查機關均尚不知被
      告有犯犯罪事實七至九、十一至十四部分，此部分犯行乃
      被告於98年11月28日製作第二份詢問筆錄時，主動向員警
      供出尚有證人曾于菁、謝昉陵（Yvonne）、林佩琪（pagg
      y） 、謝圭琦（sammi） ，嗣後同意員警檢視其使用之手
      機電話簿，並一一與被害人聯繫、確認，復於98年12月1
      日經被告同意前往被告住處執行搜索，扣得HP筆記型電腦
      、就醫單據等物，被告亦主動供出前開HP筆記型電腦乃證
      人王孟鈞所提供，並自白證人王孟鈞、廖家嫆（臺中大里
      女子）等被害經過後，員警甫通知證人或證人經由新聞披
      露後前往製作筆錄等情，以上，亦經證人張家維、黃仲玟
      於本院證述無訛，並有被告98年11月28日第2 次調查筆錄
      ，可證就犯罪事實八（證人曾于菁）、九（證人廖家嫆）
      、十一（證人謝昉陵）、十二（證人林佩琪）、十三（證
      人謝圭琦）、十四（證人王孟鈞）部分之犯行，而其部分
      犯行與前開犯罪事實一至六、十部分係屬數罪關係，被告
      於警察機關及偵查機關尚未發覺之前，於警詢時主動自白
      犯行，並協同員警通知證人，進而接受裁判，依前開說明
      ，均該當於刑法第62條之規定，各減輕其刑。
（五）犯罪事實七部分，查被告於98年11月27日為警查緝通緝時
      ，於同日附帶執行搜索時，在臺北縣板橋市○○街巷口當
      場自其身上扣得「林東建」之汽車駕照1 張，惟其於98年
      11月28日製作第2 次調查筆錄時，係供稱前開汽車駕照是
      去澎湖旅遊時，在高雄火車站撿到的，並未提及證人丙○
      ○受害經過，於98年12月1 日經其同意偕同員警至臺北市
      北投區○○街119 號4 樓住處執行搜索時，當場扣得偽造
      林東建身分購買急救藥品之報價單、就醫單據、核磁共振
      影像光碟等物品，然被告於98年12月1 日製作第3 次調查
      筆錄時，改稱林東建之汽車駕肇事於97年5 月間去澎湖遊
      玩前，向在臺中認識的一位女子所借用等語，以上有搜索
      扣押筆錄、警詢筆錄（98偵16533 號卷1 第24至27 、8 、
      32、14頁），顯見被告於員警發現其持用「林東建」汽車
      駕照，冒用「林東建」名義就醫時，均未自白「林東建」
      汽車駕照係向證人丙○○所詐得，嗣經員警於98年12月15
      日通知證人林東建製作筆錄甫知悉係丙○○出借予被告，
      員警再於98年12月18日通知證人丙○○製作筆錄才發覺證
      人丙○○之受害經過M 以上有證人林東建、丙○○之調查
      筆錄（99偵1327號卷第139至140 、93至95 頁）在卷可稽，
      並經證人張家維、黃仲玟於本院證述明確，堪認犯罪事實
      七（證人丙○○）部分非經被告於員警未發覺前主動自白
      供出者，是以，被告抗辯此部分合乎自首要件云云，亦不
      可採。
四、爰審酌被告正值青壯，四肢健全，國中畢業之智識程度，因
    案通緝，為躲避查緝而冒用「林岳賢」、「林哲瑋」、「林
    東建」、「鈴木健治」等假名，與證人林佳薇、房慈蕙、甲
    ○○、曾筑莞、丙○○、曾于菁、廖家嫆、丁○○、謝昉陵
    、林佩琪、謝圭琦、王孟鈞等人相識，進而與部分證人交往
    成為男女朋友，利用相識或交往期間以各項藉口與證人借貸
    、或詐騙證人為其代付租車費用等開銷或為其代申請手機門
    號、網路卡等，因其無法以真實姓名應徵工作，而無工作收
    入，經濟匱乏，毫無清償或繳納電信費用之資力，亦無返還
    之打算，卻一再藉詞推欠，進而失去聯繫，再尋找下名目標
    ，致證人情感受創及財物損失非微，又冒用「林岳賢」、「
    林哲瑋」、「林東建」等人名義在網路上謊稱自己是醫師等
    醫事從業人員結識女子進而詐騙，致被冒名者飽受困擾，此
    外，冒名向好好租車公司等租用車輛，卻拖欠高額租車費用
    ，因發現證人曾筑莞報警當場棄車逃逸，好好租車公司甫取
    回租賃車輛及冒名就醫，兼衡被告到案後自始坦承犯行，對
    詐騙對象亦深表抱歉，但仍未賠償損失，暨詐騙期間長達2
    年餘，詐騙對象高達14名女子，詐騙金額少則1 萬元，多則
    高達95萬餘元，詐騙金額非微等一切情狀，認應分別量處如
    附表一所示之主刑，並定應執行刑，以示懲儆。又附表一所
    示之偽造簽名、指印均依刑法第219 條之規定均沒收。至公
    訴人聲請就附表二所示之文書、前開中國信託信用卡諭知沒
    收部分，因前開文書、信用卡所附之偽造簽名業已宣告沒收
    而失所附麗，亦無從再為使用以達沒收文書、信用卡之目的
    ，因此，無庸再為沒收之諭知。
肆、據上論斷，應依刑事訴訟法第273 條之1 第1 項、第299 條
    第1 項前段，刑法第216 條、第210 條、第339 條第1 項、
    第2 項、第62條、第51條第5 款條、第219 條，判決如主文
    。
伍、本案經檢察官吳昭瑩到庭執行職務。
陸、起訴書犯罪事實（一）部分，業經本院合議庭於99年4 月21
    日判決。
中    華    民    國    99    年    5     月    21    日
                  刑事第六庭  法  官      黃欣怡
以上正本證明與原本無異。
如不服本判決，應於收受送達後10日內向本院提出上訴書狀，其
未敘述上訴之理由者並得於提起上訴後20日內向本院補提理由書
（均須按他造當事人之人數附繕本）。
                              書記官      陳慧玲
中    華    民    國    99    年    5     月    21    日
附錄本案論罪科刑法條全文：
中華民國刑法第210條
偽造、變造私文書，足以生損害於公眾或他人者，處5 年以下有
期徒刑。
中華民國刑法第216條
行使第210 條至第215 條之文書者，依偽造、變造文書或登載不
實事項或使登載不實事項之規定處斷。
中華民國刑法第339條
意圖為自己或第三人不法之所有，以詐術使人將本人或第三人之
物交付者，處5 年以下有期徒刑、拘役或科或併科1 千元以下罰
金。
以前項方法得財產上不法之利益或使第三人得之者，亦同。
前二項之未遂犯罰之。
附表一
┌─┬──────┬─────┬───────┬────────┬──────┬─────┬────────┐
│  │犯罪事實    │被害人    │  犯罪時間    │所犯法條        │主        刑│從      刑│備            註│
├─┼──────┼─────┼───────┼────────┼──────┼─────┼────────┤
│  │犯罪事實一即│謝春俊（阿│96年5、6月間  │刑法第339 條第2 │有期徒刑貳月│無        │被冒稱「鈴木」  │
│1 │起訴書犯罪事│飛衝浪旅店│              │項之詐欺得利罪  │            │          │                │
│  │實（二）    │負責人）  │              │                │            │          │                │
├─┼──────┼─────┼───────┼────────┼──────┼─────┼────────┤
│  │犯罪事實二即│林佳薇    │96年6月間     │刑法第339 條第1 │有期徒刑柒月│無        │被告冒稱「林岳賢│
│2 │起訴書犯罪事│          │              │項之詐欺取財罪  │。          │          │」              │
│  │實（三）    │          │              │                │            │          │                │
├─┼──────┼─────┼───────┼────────┼──────┼─────┼────────┤
│  │犯罪事實三即│房慈蕙    │96年11月間起至│刑法第339 條第1 │有期徒刑捌月│無        │被告冒稱「林岳賢│
│3 │            │          │97年4、5月間  │項之詐欺取財罪  │            │          │」              │
│  │起訴書犯罪事├─────┼───────┼────────┼──────┼─────┤                │
│  │實（四）    │房慈蕙、電│96年12月、97年│刑法第339 條第2 │有期徒刑貳月│          │                │
│  │            │信業者    │2 月間、97年4 │項之詐欺得利罪  │            │          │                │
│  │            │          │、5 月        │                │            │          │                │
├─┼──────┼─────┼───────┼────────┼──────┼─────┼────────┤
│  │犯罪事實四即│好好租賃公│96年12月26日起│刑法第339 條第2 │有期徒刑肆月│無        │被告冒稱「林岳賢│
│  │起訴書犯罪  │司        │至97年3月7日  │項之詐欺得利罪  │            │          │」              │
│  │事實（五）  │          ├───────┼────────┼──────┼─────┼────────┤
│4 │            │          │97年1月7日    │刑法第216 條、第│有期徒刑貳月│偽造之林岳│                │
│  │            │          │              │210 條之行使偽造│            │賢簽名壹枚│                │
│  │            │          │              │私文書罪        │            │沒收。    │                │
│  │            │          ├───────┼────────┼──────┼─────┼────────┤
│  │            │          │97年2月20日   │刑法第216 條、第│有期徒刑貳月│偽造之林岳│                │
│  │            │          │              │210 條之行使偽造│            │賢之簽名及│                │
│  │            │          │              │私文書罪        │            │指印各壹枚│                │
│  │            │          │              │                │            │均沒收。  │                │
│  │            │          ├───────┼────────┼──────┼─────┼────────┤
│  │            │          │97年2 月26日、│刑法第216 條、第│有期徒刑貳月│偽造之林岳│                │
│  │            │          │27日          │210 條之行使偽造│            │賢簽名貳枚│                │
│  │            │          │              │私文書罪        │            │均沒收。  │                │
├─┼──────┼─────┼───────┼────────┼──────┼─────┼────────┤
│  │犯罪事實五即│甲○○    │97年2月19日   │刑法第339 條第1 │有期徒刑貳月│無        │被告冒稱「林哲瑋│
│5 │起訴書犯罪事│          │              │項之詐欺取財罪  │            │          │ 」             │
│  │實（六）    │          │              │                │            │          │                │
├─┼──────┼─────┼───────┼────────┼──────┼─────┼────────┤
│  │犯罪事實六即│曾筑莞    │97年2 月22日起│刑法第339 條第1 │有期徒刑陸月│無        │被告冒稱「林哲瑋│
│6 │起訴書犯罪事│          │至3月間       │項之詐欺取財罪  │            │          │ 」             │
│  │實（七）    │          │              │                │            │          │                │
├─┼──────┼─────┼───────┼────────┼──────┼─────┼────────┤
│  │犯罪事實七即│丙○○    │97年5月間     │刑法第339 條第1 │有期徒刑貳月│無        │1.被告冒稱「鈴木│
│7 │起訴書犯罪事│          │              │項之詐欺取財罪  │            │          │  健治」        │
│  │實（八）    │          │              │                │            │          │                │
├─┼──────┼─────┼───────┼────────┼──────┼─────┼────────┤
│  │犯罪事實八即│曾于菁    │97年9 月間起至│刑法第339 條第1 │有期徒刑貳月│無        │1.被告冒稱「林東│
│8 │起訴書犯罪事│          │10月間        │項之詐欺取財罪  │            │          │  建」          │
│  │實（九）    │          │              │                │            │          │2.合乎自首      │
├─┼──────┼─────┼───────┼────────┼──────┼─────┼────────┤
│  │犯罪事實九即│廖家嫆（家│97年7 月3 日起│刑法第339 條第1 │有期徒刑伍月│無        │1.被告冒稱「林東│
│  │起訴書犯罪事│住臺中大里│至97年10月17日│項之詐欺取財罪  │            │          │  建」          │
│  │實（十）    │女子）    │              │                │            │          │2.合乎自首      │
│9 │            ├─────┼───────┼────────┼──────┼─────┤                │
│  │            │廖家嫆、電│97年7 月22日起│刑法第339 條第2 │有期徒刑參月│無        │                │
│  │            │信業者    │至97年9 月間  │項之詐欺得利罪  │            │          │                │
├─┼──────┼─────┼───────┼────────┼──────┼─────┼────────┤
│10│犯罪事實十即│丁○○    │98年1 月起至10│刑法第339 條第1 │有期徒刑拾月│無        │被告冒稱「jimmy │
│  │起訴書犯罪  │          │月止          │項之詐欺取財罪  │            │          │」、「林東建」  │
│  │事實（十一）├─────┼───────┼────────┼──────┼─────┤                │
│  │            │中國信託商│98年10月間    │刑法第216 條、第│有期徒刑貳月│偽造「林東│                │
│  │            │業銀行    │              │210 條之行使偽造│            │建」之簽名│                │
│  │            │          │              │私文書罪        │            │壹枚沒收。│                │
│  │            ├─────┼───────┼────────┼──────┼─────┤                │
│  │            │臺亞加油站│98年10月9日   │刑法第216 條、第│有期徒刑貳月│偽造「林東│                │
│  │            │金華站    │              │210 條之行使偽造│            │建」之簽名│                │
│  │            │          │              │私文書罪        │            │壹枚沒收。│                │
│  │            ├─────┼───────┼────────┼──────┼─────┤                │
│  │            │華中橋加油│98年10月10日  │刑法第216 條、第│有期徒刑貳月│偽造「林東│                │
│  │            │站        │              │210 條之行使偽造│            │建」之簽名│                │
│  │            │          │              │私文書罪        │            │壹枚沒收。│                │
│  │            ├─────┼───────┼────────┼──────┼─────┤                │
│  │            │安坑加油站│98年10月18日  │刑法第216 條、第│有期徒刑貳月│偽造「林東│                │
│  │            │          │              │210 條之行使偽造│            │建」之簽名│                │
│  │            │          │              │私文書罪        │            │壹枚沒收。│                │
│  │            ├─────┼───────┼────────┼──────┼─────┤                │
│  │            │席斯烘焙咖│98年10月19日  │刑法第216 條、第│有期徒刑貳月│偽造「林東│                │
│  │            │啡坊      │              │210 條之行使偽造│            │建」之簽名│                │
│  │            │          │              │私文書罪        │            │壹枚沒收。│                │
│  │            ├─────┼───────┼────────┼──────┼─────┤                │
│  │            │橋和加油站│98年10月20日  │刑法第216 條、第│有期徒刑貳月│偽造「林東│                │
│  │            │          │              │210 條之行使偽造│            │建」之簽名│                │
│  │            │          │              │私文書罪        │            │壹枚沒收。│                │
│  │            ├─────┼───────┼────────┼──────┼─────┤                │
│  │            │華中橋加油│98年10月20日  │刑法第216 條、第│有期徒刑貳月│偽造「林東│                │
│  │            │站        │              │210 條之行使偽造│            │建」之簽名│                │
│  │            │          │              │私文書罪        │            │壹枚沒收。│                │
│  │            ├─────┼───────┼────────┼──────┼─────┤                │
│  │            │中油公司頭│98年10月21日  │刑法第216 條、第│有期徒刑貳月│偽造「林東│                │
│  │            │份站      │              │210 條之行使偽造│            │建」之簽名│                │
│  │            │          │              │私文書罪        │            │壹枚沒收。│                │
│  │            ├─────┼───────┼────────┼──────┼─────┤                │
│  │            │雙聖天母店│98年10月23日  │刑法第216 條、第│有期徒刑貳月│偽造「林東│                │
│  │            │          │              │210 條之行使偽造│            │建」之簽名│                │
│  │            │          │              │私文書罪        │            │壹枚沒收。│                │
│  │            ├─────┼───────┼────────┼──────┼─────┤                │
│  │            │唐亦加油站│98年10月23日  │刑法第216 條、第│有期徒刑貳月│偽造「林東│                │
│  │            │          │              │210 條之行使偽造│            │建」之簽名│                │
│  │            │          │              │私文書罪        │            │壹枚沒收。│                │
│  │            ├─────┼───────┼────────┼──────┼─────┤                │
│  │            │石牌加油站│98年10月24日  │刑法第216 條、第│有期徒刑貳月│偽造「林東│                │
│  │            │          │              │210 條之行使偽造│            │建」之簽名│                │
│  │            │          │              │私文書罪        │            │壹枚沒收。│                │
│  │            ├─────┼───────┼────────┼──────┼─────┤                │
│  │            │臺亞加油站│98年10月27日  │刑法第216 條、第│有期徒刑貳月│偽造「林東│                │
│  │            │湖口北上站│              │210 條之行使偽造│            │建」之簽名│                │
│  │            │          │              │私文書罪        │            │壹枚沒收。│                │
│  │            ├─────┼───────┼────────┼──────┼─────┤                │
│  │            │特力翠豐股│98年10月29日  │刑法第216 條、第│有期徒刑貳月│偽造「林東│                │
│  │            │份有限公司│              │210 條之行使偽造│            │建」之簽名│                │
│  │            │中和店    │              │私文書罪        │            │壹枚沒收。│                │
│  │            ├─────┼───────┼────────┼──────┼─────┤                │
│  │            │環球購物中│98年10月29日  │刑法第216 條、第│有期徒刑貳月│偽造「林東│                │
│  │            │心美食廣場│              │210 條之行使偽造│            │建」之簽名│                │
│  │            │          │              │私文書罪        │            │壹枚沒收。│                │
│  │            ├─────┼───────┼────────┼──────┼─────┤                │
│  │            │好樂迪汐止│98年10月29日  │刑法第216 條、第│有期徒刑貳月│偽造「林東│                │
│  │            │店        │              │210 條之行使偽造│            │建」之簽名│                │
│  │            │          │              │私文書罪        │            │壹枚沒收。│                │
│  │            ├─────┼───────┼────────┼──────┼─────┤                │
│  │            │環球購物中│98年11月1日   │刑法第216 條、第│有期徒刑貳月│偽造「林東│                │
│  │            │心美食廣場│              │210 條之行使偽造│            │建」之簽名│                │
│  │            │          │              │私文書罪        │            │壹枚沒收。│                │
│  │            ├─────┼───────┼────────┼──────┼─────┤                │
│  │            │統一精工股│98年11月1日   │刑法第216 條、第│有期徒刑貳月│偽造「林東│                │
│  │            │份有限公司│              │210 條之行使偽造│            │建」之簽名│                │
│  │            │大中和站  │              │私文書罪        │            │壹枚沒收。│                │
│  │            ├─────┼───────┼────────┼──────┼─────┤                │
│  │            │夏卡爾旅館│98年11月3日   │刑法第216 條、第│有期徒刑貳月│偽造「林東│                │
│  │            │          │              │210 條之行使偽造│            │建」之簽名│                │
│  │            │          │              │私文書罪        │            │壹枚沒收。│                │
│  │            ├─────┼───────┼────────┼──────┼─────┤                │
│  │            │唐亦加油站│98年11月3日   │刑法第216 條、第│有期徒刑貳月│偽造「林東│                │
│  │            │          │              │210 條之行使偽造│            │建」之簽名│                │
│  │            │          │              │私文書罪        │            │壹枚沒收。│                │
│  │            ├─────┼───────┼────────┼──────┼─────┤                │
│  │            │華中橋加油│98年11月4 日1 │刑法第216 條、第│有期徒刑貳月│偽造「林東│                │
│  │            │站        │時14分        │210 條之行使偽造│            │建」之簽名│                │
│  │            │          │              │私文書罪        │            │壹枚沒收。│                │
│  │            ├─────┼───────┼────────┼──────┼─────┤                │
│  │            │華中橋加油│98年11月4 日下│刑法第216 條、第│有期徒刑貳月│偽造「林東│                │
│  │            │站        │午2時35分     │210 條之行使偽造│            │建」之簽名│                │
│  │            │          │              │私文書罪        │            │壹枚沒收。│                │
├─┼──────┼─────┼───────┼────────┼──────┼─────┼────────┤
│  │犯罪事實十一│謝昉陵（  │98年10月6日   │刑法第339 條第1 │有期徒刑貳月│無        │1.被告冒稱「jimm│
│11│即起訴書犯罪│Yvonne）  │              │項之詐欺取財罪  │            │          │  y」           │
│  │事實（十二）│          │              │                │            │          │2.合乎自首      │
├─┼──────┼─────┼───────┼────────┼──────┼─────┼────────┤
│  │犯罪事實十二│林佩琪（  │98年9月1日    │刑法第339 條第1 │有期徒刑貳月│無        │1.被告冒稱「林東│
│12│即起訴書犯罪│paggy）   │              │項之詐欺取財罪  │            │          │  建」          │
│  │事實（十三）│          │              │                │            │          │2.合乎自首      │
├─┼──────┼─────┼───────┼────────┼──────┼─────┼────────┤
│  │犯罪事實十三│謝圭琦（  │98年10月間起至│刑法第339 條第1 │有期徒刑參月│無        │1.被告冒稱「林東│
│  │即起訴書犯罪│sammi）   │98年11月1 日  │項之詐欺取財罪  │            │          │  建」          │
│13│事實（十四）├─────┼───────┼────────┼──────┼─────┤2.合乎自首      │
│  │            │格上租車公│98年11月5日   │刑法第216 條、第│有期徒刑貳月│偽造之「林│                │
│  │            │司、林東健│              │210 條之行使偽造│            │東健」簽名│                │
│  │            │          │              │私文書罪        │            │壹枚沒收  │                │
├─┼──────┼─────┼───────┼────────┼──────┼─────┼────────┤
│  │犯罪事實十四│王孟鈞（綽│98年11月初    │刑法第339 條第1 │有期徒刑貳月│無        │1.被告冒稱「林東│
│14│即起訴書犯罪│號小鈞）  │              │項之詐欺取財罪  │            │          │  建」          │
│  │事實（十五）├─────┼───────┼────────┼──────┤          │2.合乎自首      │
│  │            │電信業者、│98年11月3日   │刑法第339 條第2 │有期徒刑貳月│          │                │
│  │            │王孟鈞    │              │項之詐欺得利罪  │            │          │                │
├─┼──────┼─────┼───────┼────────┼──────┼─────┼────────┤
│  │犯罪事實十五│新光骨科運│98年4月7日    │刑法第216 條、第│有期徒刑貳月│偽造「林東│被告冒稱「林東建│
│  │即起訴書犯罪│動醫學中心│              │210 條之行使偽造│            │建」之簽名│」              │
│  │事實（十六）│          │              │私文書罪        │            │壹枚沒收  │                │
│15│            │          │              │                │            │          │                │
│  │            ├─────┼───────┼────────┼──────┼─────┤                │
│  │            │新光吳火獅│98年4月16日   │刑法第216 條、第│有期徒刑貳月│偽造「林東│                │
│  │            │紀念醫院  │              │210 條之行使偽造│            │建」之簽名│                │
│  │            │          │              │私文書罪        │            │壹枚沒收  │                │
└─┴──────┴─────┴───────┴────────┴──────┴─────┴────────┘
附表二：
 ┌──┬────┬────┬─────┬──────┐
 │編號│消費日期│消費地點│金額（元）│ 偽造署名   │
 ├──┼────┼────┼─────┼──────┤
 │ 1  │98.10.5 │家樂福中│349       │無（免簽名）│
 │    │        │和店    │          │            │
 ├──┼────┼────┼─────┼──────┤
 │ 2  │98.10.9 │臺亞金華│1070      │林東建（1枚 │
 │    │        │站      │          │）          │
 ├──┼────┼────┼─────┼──────┤
 │ 3  │98.10.10│華中橋加│1100      │林東建（1枚 │
 │    │        │油站    │          │）          │
 ├──┼────┼────┼─────┼──────┤
 │ 4  │98.10.18│安坑加油│700       │林東建（1枚 │
 │    │        │站      │          │）          │
 ├──┼────┼────┼─────┼──────┤
 │ 5  │98.10.19│席斯烘焙│515       │林東建（1枚 │
 │    │        │咖啡坊  │          │）          │
 ├──┼────┼────┼─────┼──────┤
 │ 6  │98.10.20│橋和加油│700       │林東建（1枚 │
 │    │        │站      │          │）          │
 ├──┼────┼────┼─────┼──────┤
 │ 7  │98.10.20│華中橋加│620       │林東建（1枚 │
 │    │        │油站    │          │）          │
 ├──┼────┼────┼─────┼──────┤
 │ 8  │98.10.21│中油公司│600       │林東建（1枚 │
 │    │        │頭份站  │          │）          │
 ├──┼────┼────┼─────┼──────┤
 │ 9  │98.10.23│雙聖天母│1627      │林東建（1枚 │
 │    │        │店      │          │）          │
 ├──┼────┼────┼─────┼──────┤
 │ 10 │98.10.23│唐亦加油│1104      │林東建（1枚 │
 │    │        │站      │          │）          │
 ├──┼────┼────┼─────┼──────┤
 │ 11 │98.10.24│石牌加油│1000      │林東建（1枚 │
 │    │        │站      │          │）          │
 ├──┼────┼────┼─────┼──────┤
 │ 12 │98.10.27│臺亞湖口│1138      │林東建（1枚 │
 │    │        │北上站  │          │）          │
 ├──┼────┼────┼─────┼──────┤
 │ 13 │98.10.29│特力翠豐│1553      │林東建（1枚 │
 │    │        │股份有限│          │）          │
 │    │        │公司中和│          │            │
 │    │        │店      │          │            │
 ├──┼────┼────┼─────┼──────┤
 │ 14 │98.10.29│環球購物│1506      │林東建（1枚 │
 │    │        │中心美食│          │）          │
 │    │        │廣場    │          │            │
 ├──┼────┼────┼─────┼──────┤
 │ 15 │98.10.29│好樂迪汐│666       │林東建（1枚 │
 │    │        │止店店  │          │）          │
 ├──┼────┼────┼─────┼──────┤
 │ 16 │98.11.1 │環球購物│1606      │林東建（1枚 │
 │    │        │中心美食│          │）          │
 │    │        │廣場    │          │            │
 ├──┼────┼────┼─────┼──────┤
 │ 17 │98.11.1 │統一精工│1099      │林東建（1枚 │
 │    │        │股份有限│          │）          │
 │    │        │公司-大 │          │            │
 │    │        │中和    │          │            │
 ├──┼────┼────┼─────┼──────┤
 │ 18 │98.11.1 │國賓影城│560       │無（免簽名）│
 │    │        │        │          │            │
 │    │        │        │          │            │
 ├──┼────┼────┼─────┼──────┤
 │ 19 │98.11.3 │夏卡爾旅│980       │林東建（1枚 │
 │    │        │館      │          │）          │
 ├──┼────┼────┼─────┼──────┤
 │ 20 │98.11.3 │唐亦加油│1166      │林東建（1枚 │
 │    │        │站      │          │）          │
 │    │        │        │          │            │
 │    │        │        │          │            │
 ├──┼────┼────┼─────┼──────┤
 │ 21 │98.11.4 │華中橋加│600       │林東建（1枚 │
 │    │        │油站    │          │）          │
 ├──┼────┼────┼─────┼──────┤
 │ 22 │98.11.4 │華中橋加│830       │林東建（1枚 │
 │    │        │油站    │          │）          │
 │    │        │        │          │            │
 │    │        │        │          │            │
 └──┴────┴────┴─────┴──────┘

司法院資訊處製作；財團法人民間司法改革基金會備份。
